# 增发条件里近三年以股票分配不低于三年年均利润30%的“股票”按面值还是市值计算？

提问人：mullin 时间：2013-10-24 10:09:44
会计处理中，股票分红一般是按照面值处理，但在增发条件里如果股票分红按面值计算，达到年均利润30%需要分很多股，可否临时调整股票分红的会计处理？

回答人：chenyiwei
你看的还是老的规定吧？请注意： 2008 年 10 月 9 日，《关于修改上市公司现金分红若干规定的决定》（证监会令第 57 号）将《上市公司证券发行管理办法》第八条第(五)项“最近三年以现金或股票方式累计分配的利润不少于最近三年实现的年均可分配利润的百分之二十”修改为：“最近三年以现金方式累计分配的利润不少于最近三年实现的年均可分配利润的百分之三十”。因此股票分红不再纳入该指标的计算。

提问人：airbit 时间：2013-10-25 14:04:56
陈版，你好！
假设前三年可分配利润都是 100 （累计 300 ），现金分红都是 10 （累计 30 ），是不是 30 （累计分红）/100（年均利润=30%，则可增发。
还是30/300=10%，低于30%而不能增发。一直没搞清楚，谢谢！

回答人：chenyiwei
深交所《上市公司参考》 2009 年第 1 期： 2008 年报披露专辑之一—上市公司 2008 年报披露中的有关问题及注意事项 中是如此表述的：
3 、关于最低现金分红比例规定的理解 证监会《关于修改上市公司现金分红若干规定的决定》中"最近三年以现金分红方式累计分配利润不少于最近三年实现的年均可分配利润的百分之三十"，经咨询证监会有关部门，计算公式应当理解为：最近三年分配的现金股利总额 ÷ 三年净利润的年均数 ≥ 30%